臺灣臺南地方法院刑事判決　　　　　　　　96年度易字第25號
公　訴　人　臺灣臺南地方法院檢察署檢察官
被　　　告　乙○○
　　　　　　　　　　　之7
上列被告因違反家庭暴力防治法案件，經檢察官提起公訴（95年
度偵字第15772號），被告於本院準備程序進行中，就被訴事實
為有罪之陳述，經本院合議庭裁定由受命法官獨任進行簡式審判
程序，判決如下：
    主  文
乙○○違反法院依家庭暴力防治法第十三條所為遠離住居所之裁
定，累犯，處有期徒刑壹年。
    事  實
一、乙○○有違反家庭暴力防治法、公共危險及賭博等前科，前
    因公共危險罪，於民國（下同）九十三年八月二十三日，經
    本院判處有期徒刑五月確定，於九十四年二月二十八日執行
    完畢，猶不知悔改，其蔡式明為兄弟關係，二人間具有家庭
    暴力防治法第三條第四款所定之家庭成員關係。乙○○曾因
    多次酒後至蔡式明位於臺南市○○路○段一三六巷三號住處
    以穢語辱罵，經蔡式明向本院聲請核發民事通常保護令，由
    本院於九十五年七月十四日依家庭暴力防治法第十三條之規
    定，核發九十五年度家護字第二五七號民事通常保護令，裁
    定禁止乙○○：（一）不得對蔡式明實施身體或精神上不法
    侵害之行為；（二）不得直接或間接對蔡式明為騷擾、通話
    、通信等聯絡行為；（三）在九十五年八月三十一日下午六
    時前，遷出位於臺南市○○路○段一三六巷三號之住居所，
    並將全部鑰匙交付蔡式明；（四）最少遠離蔡式明上開住居
    所至少一百公尺；（五）應遠離蔡式明位於臺南市○○街○
    段二百號之工作場所一百公尺等事項。詎乙○○於九十五年
    十月二十日晚上九時四十五分許，在飲用酒類後，於蔡式明
    未在家之際，前往進入臺南市○○路○段一三六巷三號，以
    古劍毀損蔡式明家中壁上時鐘及木門（毀損部分另為不起訴
    處分）。經蔡式明外甥女甲○○報警而當場查獲。
二、案經甲○○訴由臺南市警察局第二分局報告臺灣臺南地方法
    院檢察署偵查後提起公訴。
    理  由
壹、程序方面：
    本案被告乙○○所犯家庭暴力防治法第五十條第四款之違反
    法院依同法第十三條所為之遠離住居所之保護令罪，並非死
    刑、無期徒刑或最輕本刑有期徒刑三年以上之罪，亦非高等
    法院管轄第一審案件，且於準備程序進行中，被告先就被訴
    事實為有罪之陳述，經告知被告簡式審判程序之旨，並聽取
    檢察官、被告之意見後，本院合議庭裁定由受命法官進行簡
    式審判程序，是本案之證據調查，依刑事訴訟法第二百七十
    三條之二規定，不受同法第一百五十九條第一項、第一百六
    十一條之二、第一百六十一條之三、第一百六十三條之一及
    第一百六十四條至第一百七十條規定之限制，合先敘明。
貳、實體方面：
一、上揭犯罪事實，業據被告於偵查及本院審理時坦承不諱（見
    臺灣臺南地方法院檢察署九十五年度偵字第一五七七二號偵
    卷第五頁至第六頁、本院九十六年三月二十八日審理筆錄）
    ，核與告訴人甲○○指訴情節相符，並有本院九十五年度家
    護字第二五七號民事通常保護令一紙及現場照片五張附卷可
    參，足認被告自白與事實相符，應堪採信，綜上各情相互參
    酌，本件事證明確，被告之犯行，洵堪認定。
二、核被告乙○○所為違反法院依家庭暴力防治法第十三條第四
    款命相對人遠離被害人住居所之裁定，係犯同法第五十條第
    四款之違反保護令罪。查被告九十三年間因犯公共危險罪，
    經本院以九十三年度交簡字第一一四九號判決判處有期徒刑
    五月確定，於九十四年二月二十八日縮刑期滿執行完畢，此
    有臺灣高等法院被告前案紀錄表乙紙附卷可稽，其於五年以
    內再故意犯本件有期徒刑以上之罪，論以累犯。爰審酌被告
    不能恪遵法院所發之通常保護令，未依裁定遠離被害人住居
    所，其明知本院已依被害人之聲請核發保護令，卻對上開保
    護令之內容不加置理，其罔顧法紀之甚，其犯罪之動機、目
    的，犯罪所生之危害，並斟酌其生活狀況、智識程度，又其
    能坦認犯行，犯罪後態度尚可，然其本次所犯違反家庭暴力
    防治法案件係屬第二次，前次違反保護令經判處有期徒刑八
    月，猶未知所警惕，竟再犯本次犯行，不知悔悟等一切情狀
    ，量處如主文所示之刑，以資儆懲。至於公訴意旨認被告應
    令入相當處所禁戒酒癮六月乙節，惟依本案卷內證據，被告
    僅於九十三年七月二十二日經本院以酒醉駕車之公共危險案
    件判處有期徒刑五月，有臺灣高等法院被告前案紀錄表一份
    在卷足考，此外，並無其他事證足認被告確有「喝酒成癮」
    之積極證據存在，既無法證明被告有「酒癮」之事實存在，
    即無命被告入相當處所戒治酒癮之法條適用。又扣案古劍一
    支，為被告所有，惟非供本件犯罪所用之物，即無庸宣告沒
    收，併此敘明。
據上論斷，應依刑事訴訟法第二百七十三條之一第一項、第二百
九十九條第一項前段，家庭暴力防治法第五十條第四款，刑法第
十一條前段、第四十七條第一項，判決如主文。
本案經檢察官莊玲如到庭執行職務。
中　　華　　民　　國　　96　　年　　3　　月　　 30　　日
                  刑事第十一庭　　法  官  黃翰義
以上正本證明與原本無異。
如不服本判決，應於判決送達後十日內，向本院提出上訴狀。
                                  書記官  王麗鈞
中　　華　　民　　國　　95　　年　　4 　　月　　2 　　日
附錄本案論罪科刑法條全文：
家庭暴力防治法第50條
違反法院依第13條、第15條所為之下列裁定者，為本法所稱之違
反保護令罪，處3年以下有期徒刑、拘役或科或併科新台幣10萬
元以下罰金︰
 一  禁止實施家庭暴力行為。
 二  禁止直接或間接騷擾、接觸、通話或其他連絡行為。
 三  命遷出住居所。
 四  遠離住居所、工作場所、學校或其他特定場所。
 五  命完成加害人處遇計畫：戒癮治療、精神治療、心理輔導或
     其他治療、輔導。
